臺灣桃園地方法院刑事判決　　　　　 109年度審易字第2285號
公　訴　人　臺灣桃園地方檢察署檢察官
被　　　告　何俊男



上列被告因侵占等案件，經檢察官提起公訴（109 年度偵字第00
000 號、第25288 號、第25769 號），被告於本院準備程序進行
中，就被訴事實為有罪之陳述，經本院告知簡式審判程序意旨，
並聽取當事人之意見後，本院合議庭裁定由受命法官獨任依簡式
審判程序審理，判決如下：
    主     文
何俊男犯竊盜罪，累犯，處有期徒刑參月，如易科罰金，以新臺
幣壹仟元折算壹日；又犯業務侵占罪，累犯，處有期徒刑柒月；
又犯業務侵占罪，累犯，處有期徒刑柒月；不得易科罰金之各罪
，應執行有期徒刑壹年。
未扣案之犯罪所得機車鑰匙壹支、現金新臺幣壹萬參仟元、現金
新臺幣參萬壹仟參佰玖拾元、全家便利商店之制服壹件及名牌壹
個均沒收，於全部或一部不能沒收或不宜執行沒收時，均追徵其
價額。
   事實及理由
一、本件犯罪事實及證據，除證據部分補充「本院辦理刑事案件
    電話查詢記錄表、被告何俊男於本院準備程序及審理時之自
    白」外，餘均引用檢察官起訴書所載（詳如附件）。
二、論罪科刑：
（一）核被告所為，分別係犯刑法第320 條第1 項第之竊盜罪
      及同法第336 條第2 項之業務侵占罪。
（二）被告所為之前揭三罪，在時、空上悉明顯可分，自各具獨
      立性而出於個別犯意為之，應分論併罰。
（三）被告前因①妨害性自主案件，經臺灣南投地方法院以101
      年度侵訴字第32號判決判處有期徒刑3 月（共3 罪），應
      執行有期徒刑6 月確定；②竊盜案件，經臺灣臺北地方法
      院（下稱臺北地院）以102 年度簡字第2050號判決判處有
      期徒刑4 月確定；③侵占案件，經臺北地院以102 年度易
      字第1065號判決判處有期徒刑7 月確定；④侵占案件，經
      臺北地院以102 年度審易字第2475號判決判處有期徒刑7
      月確定；⑤竊盜案件，經臺北地院以102 年度易字第933
      號判決判處有期徒刑7 月，上訴後，嗣經臺灣高等法院以
      102 年度上易字第2608號判決上訴駁回確定；⑥竊盜等案
      件，經臺北地院以102 年度易字第897 號判決分別判處有
      期徒刑8 月（共3 罪）、3 月，上訴後，嗣經臺灣高等法
      院以102 年度上易字第2603號判決上訴駁回確定；⑦加重
      竊盜案件，經臺北地院以102 年度審易字第2568號判決判
      處有期徒刑8 月，上訴後，嗣經臺灣高等法院以103 年度
      上易字第430 號判決上訴駁回確定；⑧詐欺案件，經臺灣
      士林地方法院102 年度審簡字第962 號判決判處拘役55日
      確定；⑨詐欺等案件，經臺北地院以103 年度簡字第644
      號判決分別判處有期徒刑3 月、3 月、拘役50日確定，上
      開①②③④⑤⑧⑨所示之罪刑，嗣經臺北地院以105 年度
      聲字第801 號裁定應合併執行有期徒刑2 年10月、拘役10
      0 日確定，另⑥⑦所示之罪刑，則經臺北地院以103 年度
      聲字第1038號裁定應合併執行有期徒刑2 年6 月確定，上
      開應執行有期徒刑、拘役接續執行，其中有期徒刑部分執
      行至107 年9 月26日縮短刑期假釋，隨自同日起接續執行
      拘役100 日迄至108 年1 月3 日，迨108 年2 月6 日縮刑
      期滿假釋未經撤銷，未執行之刑以已執行論而執行完畢（
      於本案均構成累犯），有臺灣高等法院被告前案紀錄表在
      卷可按，是其於徒刑執行完畢後5 年內故意再犯本件有期
      徒刑以上本件各罪，均為累犯，再參照司法院大法官釋字
      第775 號解釋意旨，被告前已有多次竊盜、侵占等犯行，
      足顯被告對刑之執行均不知悔改，其前對刑罰之反應力亦
      屬薄弱，此次加重最低本刑，對其人身自由所為之限制自
      無過苛之侵害，是認應依刑法第47條第1 項規定均加重其
      刑。
（四）爰審酌被告不思以正當方法獲取財物，以己力賺取所需，
      率爾以上開犯罪事實所示之各手段，竊取他人財物及竟利
      用職務之便，以易持有為所有之意思，將業務上所持有之
      物侵占入己，所為實非足取，兼衡其犯罪之動機、目的、
      手段，暨其犯罪後始終坦承犯行，尚具有悔意等一切情狀
      ，分別量處如主文所示之刑，暨就不得易科罰金之各罪定
      其應執行之刑，並就得易科罰金之罪諭知易科罰金之折算
      標準。
三、按犯罪所得，屬於犯罪行為人者，沒收之；犯罪所得之沒收
    ，於全部或一部不能沒收或不宜執行沒收時，追徵其價額；
    宣告犯罪所得之沒收或追徵，犯罪所得已實際合法發還被害
    人者，不予宣告沒收或追徵，有過苛之虞、欠缺刑法上之重
    要性、犯罪所得價值低微，或為維持受宣告人生活條件之必
    要者，得不宣告或酌減之；刑法第38條之1 第1 項前段、第
    3 項、第5 項及第38條之2 第2 項分別定有明，就本件犯罪
    所得之沒收與否分述如下：
（一）起訴書犯罪事實一㈠中竊得之機車鑰匙及機車均為被告之
      犯罪所得，其中機車部分經警察查扣發還告訴人黃文德，
      此有本院辦理刑事案件電話查詢記錄表為據（見本院卷第
      49頁），此部分爰不另就此宣告沒收，另就機車鑰匙部分
      ，被告於準備程序時陳稱業已歸還告訴人，但經電詢黃文
      德，其表示被告並未返還該鑰匙及賠償，亦有上開電話查
      詢記錄表為憑，故就鑰匙部分，應依刑法第38條之1 第1
      項規定宣告沒收，於全部或一部不能沒收或不宜執行沒收
      時，依同條第3 項規定，追徵其價額。
（二）起訴書犯罪事實一㈡㈢中侵占之現金新臺幣13,000元、31
      ,390元、制服及名牌等物均為被告本案之犯罪所得，被告
      雖陳稱業已賠償各店長，但經電詢告訴人陳世竺、呂永振
      ，其二人均表示被告未賠償且未將制服及名牌返還，此有
      本院辦理刑事案件電話查詢記錄表可參（見本院卷第67頁
      ），故各該犯罪所得現金13,000元、31,390元、制服及名
      牌等物，均應依刑法第38條之1 第1 項規定宣告沒收，於
      全部或一部不能沒收或不宜執行沒收時，依同條第3 項規
      定，追徵其價額。
據上論斷，應依刑事訴訟法第273 條之1 第1 項、第299 條第1
項前段、第310 條之2 、第454 條，判決如主文。
本案經檢察官董諭到庭執行職務。
中    華    民    國   110    年    10    月     7    日
                  刑事審查庭  法  官  李佳穎
以上正本證明與原本無異。
如不服本判決應於收受判決後20日內向本院提出上訴書狀，並應
敘述具體理由。其未敘述上訴理由者，應於上訴期間屆滿後20日
內向本院補提理由書(均須按他造當事人之人數附繕本)「切勿逕
送上級法院」。
                              書記官  蔡萱穎
中    華    民    國   110    年    10    月     7    日
附錄本案論罪科刑法條：
中華民國刑法
第320條
意圖為自己或第三人不法之所有，而竊取他人之動產者，為竊盜
罪，處五年以下有期徒刑、拘役或五十萬元以下罰金。
意圖為自己或第三人不法之利益，而竊佔他人之不動產者，依前
項之規定處斷。
前二項之未遂犯罰之。
第336條
對於公務上或因公益所持有之物，犯前條第 1 項之罪者，處 1
年以上 7 年以下有期徒刑，得併科 15 萬元以下罰金。
對於業務上所持有之物，犯前條第 1 項之罪者，處 6 月以上 5
年以下有期徒刑，得併科 9 萬元以下罰金。
前二項之未遂犯罰之。
附件：
臺灣桃園地方檢察署檢察官起訴書
                                    109年度偵字第23498號
                                    109年度偵字第25288號
                                    109年度偵字第25769號
　
     被      告  何俊男  男  28歲（民國00年0月00日生）
                         住臺北市○○區○○路00巷0號3樓
                         居桃園市○○區○○路000巷00弄0號
                           3樓之303
                         國民身分證統一編號：Z000000000號
上列被告因侵占等案件，業經偵查終結，認應提起公訴，茲將犯
罪事實及證據並所犯法條分敘如下：
         犯罪事實
一、何俊男前因竊盜、詐欺、妨害性自主等案件，經法院分別判
    處有期徒刑後定應執行有期徒刑2 年10月確定，經與他罪接
    續執行後假釋出監付保護管束，並於民國108 年2 月11日保
    護管束期滿未經撤銷假釋而執行完畢。仍不知悔改，竟意圖
    為自己不法之所有，為下列犯行：
  ㈠基於竊盜犯意，於109 年2 月16日3 時30分許，行經桃園市
    ○○區○○路000 巷00弄0 號前時，見黃文德停放該處之車
    牌號碼000-000 號普通重型機車鑰匙未拔，認有機可趁，以
    該鑰匙開啟機車電門後竊取得手而逃逸。
  ㈡何俊男在陳世竺所營、位在桃園市○○區○○路0 段0000○
    0 號V-LIFE網咖擔任店員，為從事業務之人，基於業務侵占
    之犯意，於109 年2 月28日6 時37分，在上址，以易持有為
    所有之意思，將其所管領持有之店內現金新臺幣（下同）1
    萬3,000 元侵占入己，得手後逃逸。
  ㈢何俊男在桃園市○○區鎮○○路00號之全家便利商店擔任店
    員，為從事業務之人，基於業務侵占之犯意，於109 年5 月
    30日23時起迄翌（31）日1 時許之期間內某時，在上址，以
    易持有為所有之意思，將其所管領持有之店內現金31,390元
    、制服、名牌侵占入己，得手後逃逸。
二、案經黃文德、陳世竺告訴暨桃園市政府警察局龜山分局報告
    偵辦。證據並所犯法條
一、上開犯罪事實，業據被告何俊男於警詢時及偵查中自白不諱
    ，核與告訴人黃文德、陳世竺於警詢時之指訴及證人呂永振
    於警詢時之證述情節相符，並有各該店內監視錄影翻拍照片
    在卷可佐，被告犯嫌已堪認定。
二、核被告所為，係犯刑法第320 條第1 項之竊盜、同法第336
    條第2 項之業務侵占等罪嫌。被告所犯上開各罪，犯意各別
    ，行為互殊，請予分論併罰。被告有犯罪事實欄所載之論罪
    科刑執行紀錄，有本署刑案資料查註紀錄表1 份在卷可稽，
    被告於受有期徒刑執行完畢後，5 年以內故意再犯本案有期
    徒刑以上之罪，為累犯，請依刑法第47條第1 項規定加重其
    刑。另被告所侵占之財物，核屬被告之犯罪所得，請依刑法
    第38條之1 第1 項規定沒收之，如於全部或一部不能沒收或
    不宜執行沒收時，併請依同條第3 項規定追徵其價額。
三、另告訴意旨就上開犯罪事實一㈡部分認被告係涉犯竊盜罪嫌
    。然被告為該時段櫃台當班店員，所取用之款項為櫃檯內收
    取客人交付或需找零與客人之現金，屬當班店員所持有管領
    ，是與竊盜罪之構成要件不符，告訴意旨容有誤會，附此敘
    明。
四、依刑事訴訟法第251條第1項提起公訴。
     此  致
臺灣桃園地方法院
中    華    民    國   109    年    10    月    27    日
                              檢  察  官  陳伯均
本件證明與原本無異
中    華    民    國   109    年    11    月    9     日
                               書  記  官  吳文惠
所犯法條：刑法第320、336條
中華民國刑法第320條
意圖為自己或第三人不法之所有，而竊取他人之動產者，為竊盜
罪，處 5 年以下有期徒刑、拘役或 50 萬元以下罰金。
意圖為自己或第三人不法之利益，而竊佔他人之不動產者，依前
項之規定處斷。
前二項之未遂犯罰之。
中華民國刑法第336條
對於公務上或因公益所持有之物，犯前條第 1 項之罪者，處 1
年以上 7 年以下有期徒刑，得併科 15 萬元以下罰金。
對於業務上所持有之物，犯前條第 1 項之罪者，處 6 月以上 5
年以下有期徒刑，得併科 9 萬元以下罰金。
前二項之未遂犯罰之。